臺灣板橋地方法院刑事判決　　　　　　 100年度訴字第1979號
公　訴　人　臺灣板橋地方法院檢察署檢察官
被　　　告　李嘉龍
選任辯護人　趙元昊律師
　　　　　　黃慧仙律師
被　　　告　洪聖傑
選任辯護人　許瑞榮律師
被　　　告　鍾文盛
選任辯護人　鄧湘全律師
　　　　　　王唯鳳律師
　　　　　　蕭俊龍律師
上列被告等因違反毒品危害防制條例等案件，經檢察官提起公訴
（100 年度偵字第12842 、14444 號），本院判決如下：
    主  文
李嘉龍、洪聖傑、鍾文盛共同運輸第三級毒品，李嘉龍、鍾文盛
各處有期徒刑玖年拾月，各併科罰金新臺幣伍拾萬元，罰金如易
服勞役，均以新臺幣貳仟元折算壹日；洪聖傑處有期徒刑柒年貳
月，併科罰金新臺幣貳拾萬元，罰金如易服勞役，以新臺幣貳仟
元折算壹日。扣案如附表編號一至五所示之物，均沒收之。
    事  實
一、李嘉龍、洪聖傑及鍾文盛均明知愷他命（Ketamine，俗稱K
    他命）乃毒品危害防制條例第2 條第2 項第3 款所定第三級
    毒品，亦屬行政院依據懲治走私條例第2 條第3 項規定授權
    公告之管制物品項目及其數額甲項第4 款所列之管制進出口
    物品，不得運輸及私運進口。詎渠等竟與真實姓名不詳綽號
    「大支董」成年男子、許新地、夏進輝、大陸籍李成文、大
    陸籍唐天平及真實姓名不詳綽號「明哥」成年男子等不詳運
    毒集團成員共同基於運輸及私運愷他命進口之犯意聯絡，由
    李成文、唐天平負責在大陸地區聯繫運送「大支董」所有之
    愷他命9 大包（內由塑膠袋包裹分裝為234 包，下稱本案愷
    他命，愷他命與塑膠袋合計驗前毛重236845.90 公克；愷他
    命合計驗前淨重234241.15 公克、合計純質淨重229556.32
    公克），並委託「金旺滿號」漁船之船長許新地、船員夏進
    輝，於民國100 年5 月4 日前某日，在大陸地區海南省三亞
    市某處，將本案愷他命夾藏在不知情許陳金乃所有之「金旺
    滿號」漁船內，而以海運之方式，於同年月3 日晚間10時8
    分許，將本案愷他命私運進入臺灣地區即屏東縣東港鎮某處
    （許新地、夏進輝、李成文、唐天平等人業於「金旺滿號」
    漁船返航後，旋遭大陸地區公安緝獲在案）。「大支董」及
    某運毒集團成員於100 年5 月3 日晚間11時7 分許，通知鍾
    文盛、李嘉龍於約定時間至位在屏東縣屏東市高屏大橋附近
    之「歐悅汽車旅館」前接運本案愷他命，李嘉龍即於100 年
    5 月4 日上午，指示洪聖傑前往址設高雄市前鎮區○○○路
    313 號之國美有限公司，向不知情負責人林美玉承租國美有
    限公司所有之車牌號碼0511-66 號租賃小客車（下稱本案汽
    車），作為運輸本案愷他命之交通工具，嗣於同日中午某時
    許，洪聖傑駕駛本案汽車搭載李嘉龍，自高雄市鼓山區○○
    ○○街6 號13樓之李嘉龍住處，跟隨鍾文盛所駕駛不知情黃
    秋萍所有之車牌號碼6185-YX 號自用小客車，一同前往接運
    本案愷他命，迨渠等抵達歐悅汽車旅館附近後，李嘉龍接獲
    「明哥」通知，遂與洪聖傑自本案汽車下車停留該處等待，
    換由鍾文盛駕駛本案汽車單獨前往相約之接運地點，而鍾文
    盛與「明哥」碰面後，「明哥」即將本案愷他命搬運至本案
    汽車內，再由鍾文盛駕駛已裝載本案愷他命之本案汽車，返
    回李嘉龍、洪聖傑原先停等地點，換由洪聖傑駕駛本案汽車
    搭載李嘉龍並載運本案愷他命，欲將本案愷他命運輸至李嘉
    龍前開高雄市住處存放，俾等候「大支董」等人指示交付他
    人。嗣因憲警人員已先循線針對李嘉龍、洪聖傑、鍾文盛實
    施通訊監察得悉上情，遂於同日下午2 時4 分許，洪聖傑駕
    駛本案汽車行經高雄市○○區○○路與明誠一路口時，即為
    憲警人員攔停拘獲，當場扣得本案愷他命及分別為李嘉龍、
    洪聖傑所有如附表編號三、四所示供前揭相互聯繫運輸及私
    運愷他命進口期間所使用之手機（含行動電話門號SIM 卡）
    等物；憲警人員復於同日晚間7 時40分許，在屏東縣屏東市
    ○○路78號2 樓之1 拘提鍾文盛到案，並經其同意搜索後，
    當場扣得鍾文盛所有如附表編號五所示供前揭相互聯繫運輸
    及私運愷他命進口期間所使用之手機（含行動電話門號SIM
    卡）等物。
二、案經士林憲兵隊、臺北市政府警察局中山分局移請臺灣板橋
    地方法院檢察署檢察官偵查後提起公訴。
    理  由
一、證據能力：
（一）被告洪聖傑之辯護人雖於本院準備程序時，曾主張就100
      年5 月5 日被告洪聖傑所為陳述部分，因檢閱當日訊問光
      碟僅有影像而無錄音內容，無從擔保該次筆錄製作程序之
      合法性，亦無從擔保被告洪聖傑當次筆錄供述內容之任意
      性及真實性，依法應無證據能力云云。惟按刑事訴訟法第
      100 條之1 第1 項固規定訊問被告，原則上應全程連續錄
      音；必要時，並應全程連續錄影；同條第2 項亦規定筆錄
      內所載之被告陳述與錄音或錄影之內容不符者，除有前項
      但書情形外，其不符之部分，不得作為證據。考其立法目
      的，在於建立訊問筆錄之公信力，並擔保訊問程序之合法
      正當；亦即在於擔保被告對於訊問之陳述，係出於自由意
      思及筆錄所載內容與陳述相符。如果被告之自白，係基於
      自由意思而非出於不正之方法，且其自由之陳述與事實相
      符，縱令於訊問時未經全程連續錄音或錄音故障而無聲音
      ，致訊問程序稍嫌微疵，仍難謂其自白之筆錄，無證據能
      力（最高法院100 年度台上字第5999號判決意旨參照）。
      查被告洪聖傑於本院準備程序時，原雖翻異先前於偵查中
      之自白，並否認其主觀上對本案運輸及私運物品係愷他命
      乙事具有認識或犯意，然其於本院100 年11月3 日訊問時
      起，已就本案犯罪事實表示認罪之旨，進而與辯護人同於
      本院審理時，針對被告洪聖傑本身在偵查中所言均表示沒
      有意見等語（見本院卷第242 頁反面），且檢察官於100
      年5 月5 日訊問被告洪聖傑完畢後，復曾將該筆錄當庭交
      予被告洪聖傑閱覽後簽名，有前揭筆錄在卷可憑，足認被
      告洪聖傑於100 年5 月5 日所為之陳述，確係出於自由意
      思，且筆錄所載內容亦與其陳述相符無訛，縱當日訊問光
      碟現僅有影像而無錄音內容，惟發生此結果之可能原因不
      一，尚難謂檢察官有意違反前揭刑事訴訟法規定，或單純
      執此情事，即空言認當日訊問內容有何違反任意性及真實
      性之情，故本院認被告洪聖傑於100 年5 月5 日檢察官訊
      問時所為之陳述內容仍有證據能力。
（二）本案以下認定事實所引用之其餘證據，檢察官、被告李嘉
      龍、洪聖傑、鍾文盛及渠等辯護人均就證據能力表示無任
      何異議或爭執，而皆同意作為證據使用，且各該證據依刑
      事訴訟法規定，經核亦無不具證據能力或不適宜作為證據
      之情事，故本院認均得作為認定被告三人有罪之依據，合
      先敘明。
二、前揭犯罪事實，業據被告李嘉龍、洪聖傑、鍾文盛於憲警詢
    問、檢察官訊問及本院審理時均坦承不諱，核與證人林美玉
    於憲詢時所為之證述相符，並有搜索扣押筆錄暨扣押物品目
    錄表3 份（見臺灣板橋地方法院檢察署100 年度偵字第1284
    2 號卷第14、15、36、37、71、72頁）、本案汽車行車執照
    、小客車租賃定型化契約書影本各1 份（見臺灣板橋地方法
    院檢察署100 年度偵字第12842 號卷第60、61頁）、通訊監
    察譯文3 份（見臺灣板橋地方法院檢察署100 年度偵字第12
    842 號卷第87至90頁、208 至215 頁、218 至219 頁）、扣
    案物照片10張（見臺灣板橋地方法院檢察署100 年度偵字第
    12842 號卷第126 、128 、129 頁；100 年度偵字第14444
    號卷第28頁）、憲兵司令部刑事鑑識中心100 年5 月5 日憲
    直刑鑑字第1000000902號函附鑑定書影本1 份（見臺灣板橋
    地方法院檢察署100 年度偵字第12842 號卷第184 至186 頁
    ）、內政部警政署刑事警察局100 年7 月26日刑鑑字第1000
    086118號鑑定書影本1 份（見臺灣板橋地方法院檢察署100
    年度偵字第12842 號卷第334 頁）、入出境資訊連結作業資
    料3 份（見臺灣板橋地方法院檢察署100 年度偵字第12842
    號卷第372 至374 頁）、行動電話門號申請使用人資料1 紙
    （見本院卷第213 頁）、車號查詢汽車車籍資料1 份（見本
    院卷第227 頁）附卷，與如附表編號一至五所示之物品扣案
    可資佐證，足認被告三人自白與事實相符，堪以採信。本案
    事證明確，被告三人犯行均洵堪認定，應依法論科。
三、論罪科刑
（一）按愷他命係毒品危害防制條例第2 條第2 項第3 款所定之
      第三級毒品，且屬行政院依據懲治走私條例第2 條第3 項
      規定授權公告之管制物品項目及其數額甲項第4 款所列之
      管制進出口物品，自不得運輸及私運進口；次按自大陸地
      區私運物品進入臺灣地區者，以私運物品進口論，懲治走
      私條例第12條亦有規定。又按懲治走私條例第2 條第1 項
      所稱「私運」係指未經許可而運輸之謂；毒品危害防制條
      例第4 條所謂「運輸」係指本於運輸之意思，由一地轉運
      輸送毒品至另一地而言，祇須基於此犯意，一有轉運輸送
      之行為，犯罪即成立，至其毒品數量之多寡、運輸之動機
      與方法如何、目的意在為己或他人，均非所問，是「運輸
      」與「私運」之意義既不相同，難謂運輸行為本身，即含
      有私運行為。故行為人運輸毒品時，苟因有他項目的而為
      運輸，該他項目的如果構成犯罪，即應以想像競合犯論擬
      ，不能置他項罪名於不問（最高法院100 年度台上字第46
      83號判決意旨參照）。核被告李嘉龍、洪聖傑、鍾文盛所
      為，均係犯毒品危害防制條例第4 條第3 項之運輸第三級
      毒品罪及懲治走私條例第2 條第1 項之私運管制物品進口
      罪，被告三人持有愷他命純質淨重20公克以上之低度行為
      ，為運輸第三級毒品之高度行為所吸收，不另論罪。又被
      告李嘉龍、洪聖傑、鍾文盛與真實姓名不詳綽號「大支董
      」成年男子、許新地、夏進輝、大陸籍李成文、大陸籍唐
      天平及真實姓名不詳綽號「明哥」成年男子等不詳運毒集
      團成員，就前揭運輸第三級毒品及私運管制物品進口之犯
      行，彼此間相互有犯意聯絡及行為分擔，應論以共同正犯
      。查被告三人於偵查及審判中均已自白前揭運輸第三級毒
      品犯行，是就此皆應依毒品危害防制條例第17條第2 項規
      定減輕其刑。再被告三人以一運輸及私運管制進口物品即
      第三級毒品愷他命之行為，而同時觸犯前揭運輸第三級毒
      品及私運管制物品進口二罪，係屬一行為觸犯數罪名之想
      像競合犯，皆應依刑法第55條規定，從一較重之運輸第三
      級毒品罪處斷。至辯護人雖就被告洪聖傑部分，請求依刑
      法第59條規定減輕其刑云云，惟按刑法第59條之酌減其刑
      ，必須犯罪另有特殊之原因與環境等情狀，在客觀上足以
      引起一般之同情，認為確可憫恕，且即予宣告法定最低度
      之刑，猶嫌過重者，始有其適用，且如別有法定減輕之事
      由，應先依法定減輕事由減輕其刑後，猶嫌過重時，始得
      為之（最高法院100 年度台上字第213 、3562號判決意旨
      參照）。查被告洪聖傑雖係被告李嘉龍之外甥，惟其聽命
      被告李嘉龍指示出面承租本案汽車，並直接負責駕駛本案
      汽車從事運輸本案愷他命等犯行，且本案愷他命數量復高
      達二百三十餘公斤，是就其本身犯罪情節，即已難使一般
      人給予同情，況被告洪聖傑如前述復已得依毒品危害防制
      條例第17條第2 項規定減輕其刑，則就其所犯運輸第三級
      毒品罪名之法定最低本刑實僅為有期徒刑2 年6 月，自難
      認本案存有犯罪情狀顯可憫恕或倘處以法定最低本刑仍屬
      過苛之情形，故本院認被告洪聖傑並不符刑法第59條所定
      得減輕其刑之事由，附此敘明。
（二）爰審酌被告李嘉龍、洪聖傑、鍾文盛各自刑案前科紀錄之
      素行狀況，有臺灣高等法院被告前案紀錄表在卷可參，兼
      衡渠等共同運輸及私運愷他命進口之數量甚鉅，助長毒品
      自大陸地區流通進入臺灣地區，若非憲警人員早已先循線
      實施通訊監察並即時查獲，本案愷他命恐將流入市面使國
      人遭受嚴重毒品危害，再參以被告三人分工參與情節，暨
      渠等各自智識程度、犯罪動機、目的、手段及於犯後皆尚
      知坦認全部犯行等一切情狀，認檢察官具體求處被告李嘉
      龍、鍾文盛各有期徒刑12年，併科罰金100 萬元；被告洪
      聖傑有期徒刑10年，併科罰金50萬元等情，皆略嫌過重，
      而各量處如主文所示之刑，並就罰金刑部分均諭知如易服
      勞役之折算標準，以資懲儆。
（三）查扣案如附表編號一所示之第三級毒品愷他命係屬違禁物
      ，且為供被告三人實行運輸毒品犯行所使用之目的物，亦
      屬供犯罪所用之物。而供犯罪所用之物併具違禁物之性質
      者，因違禁物不問是否屬於犯罪行為人所有，均應宣告沒
      收，自應優先適用刑法第38條第1 項第1 款規定，宣告沒
      收之（最高法院100 年度第三次刑事庭會議決議意旨參照
      ，另因檢驗需要而經取用滅失之部分，則不再宣告沒收）
      。扣案如附表編號二所示包裹如附表編號一所示愷他命之
      麻布袋9 個及塑膠袋234 個，均係屬本案共犯「大支董」
      所有，用以防止毒品裸露、潮濕，便於攜帶運輸、私運所
      用，足認係供被告等人共同為運輸第三級毒品等犯行所用
      之物，且依前揭內政部警政署刑事警察局鑑定書所載，前
      揭塑膠袋亦可與其內愷他命予以析離單獨秤重，故應依毒
      品危害防制條例第19條第1 項規定，併予宣告沒收之。另
      被告李嘉龍於100 年5 月5 日警詢時，即供稱：扣案6 支
      手機是我的，其中有3 支是「大支董」與我聯絡所使用。
      100 年4 月27日我人在大陸東莞，「大支董」撥打我行動
      電話門號00000000000 號說要約我碰面，碰面後他叫我5
      月4 日在屏東市歐悅汽車旅館門口馬路旁等，會有人將愷
      他命交給我等語（見臺灣板橋地方法院檢察署100 年度偵
      字第12842 號卷第19、20頁），而其於本院審理時，復供
      稱：我確定行動電話門號0000000000號及手機有聯絡本案
      使用，其餘是大陸門號，對法院宣告沒收行動電話門號00
      00000000000 、8600000000000 號及手機，我沒有意見，
      這3 支手機及行動電話門號SIM 卡都是我的等語，核與前
      揭通訊監察譯文所示情形相符，足認扣案如附表編號三所
      示之手機（含行動電話門號SIM 卡）為被告李嘉龍所有供
      前揭相互聯繫運輸及私運愷他命進口期間所使用之物無訛
      ，自應依毒品危害防制條例第19條第1 項規定，併予宣告
      沒收之；被告洪聖傑於本院審理時，供稱：我沒有以行動
      電話門號0000000000號及手機跟李嘉龍聯絡運輸愷他命之
      事，只有另1 支行動電話門號0000000000號與本案運輸第
      三級毒品聯絡有關，這個門號是我本人辦的，搭配的手機
      是扣押物品目錄表編號2 這支，這支手機也是我的等語明
      確，核與前揭通訊監察譯文及行動電話門號申請使用人資
      料所示情形相符，足認扣案如附表編號四所示之手機（含
      行動電話門號SIM 卡）為被告洪聖傑所有供前揭相互聯繫
      運輸及私運愷他命進口期間所使用之物無訛，亦應依毒品
      危害防制條例第19條第1 項規定，併予宣告沒收之；被告
      鍾文盛於本院審理時，供稱：我只有用扣押物品目錄表編
      號5 之1 、5 之2 這2 個行動電話門號及手機聯絡本案運
      輸愷他命，這2 支手機都是我的，行動電話門號SIM 卡都
      跟人家買的，也都是我的等語明確，核與前揭通訊監察譯
      文所示情形相符，足認扣案如附表編號五所示之手機（含
      行動電話門號SIM 卡）為被告鍾文盛所有供前揭相互聯繫
      運輸及私運愷他命進口期間所使用之物無訛，同應依毒品
      危害防制條例第19條第1 項規定，併予宣告沒收之。
（四）至檢察官雖請求就其餘扣案物品均併予諭知沒收云云，惟
      就扣案行動電話門號0000000000號及手機部分，被告李嘉
      龍於本院審理時，已陳明：我有持該門號及手機聯絡本案
      運輸愷他命，但該門號及手機都是徐盈庭的，不是我的等
      語在案，核與證人徐盈庭於憲詢時所證相符（見臺灣板橋
      地方法院檢察署100 年度偵字第12842 號卷第108 頁），
      並有前揭行動電話門號申請使用人資料附卷可憑，是行動
      電話門號0000000000號及手機既非屬被告三人或本案共犯
      所有之物，經核復非係違禁物或本院應絕對義務沒收之物
      ，自無從宣告沒收之。又扣案被告李嘉龍、洪聖傑、鍾文
      盛之護照及臺灣居民往來大陸通行證，僅係單純識別被告
      三人個人身分，俾供渠等進出我國及往來大陸地區之證明
      文件，尚與本案運輸及私運愷他命犯行無直接關聯性，故
      亦不予宣告沒收。再其餘扣案之行動電話門號SIM 卡及手
      機、現金、支票、點鈔機、帳冊、夾鍊袋、愷他命1 包（
      含袋毛重約3.31公克，在被告李嘉龍前揭高雄市住處內查
      獲者）、殘渣袋、吸管、筆管、理財金帳本、東港區農會
      帳本等物，被告三人於本院審理時，已陳明均與渠等所為
      本案犯行無關等語，查被告三人既已坦認本案運毒重罪不
      諱，衡情應無就此再特意為虛偽陳述之必要，且遍查卷內
      證據資料，亦無足認前揭其餘扣案物品與被告三人所為本
      案犯行間有何直接關聯性，或確屬渠等因本案犯罪所得財
      物之情，而前揭其餘扣案物品經核復同非屬違禁物或本院
      應絕對義務沒收之物，故爰均不予宣告沒收，末此敘明。
據上論斷，應依刑事訴訟法第299 條第1 項前段，毒品危害防制
條例第4 條第3 項、第17條第2 項、第19條第1 項，懲治走私條
例第2 條第1 項，刑法第11條前段、第28條、第55條、第42條第
3 項、第38條第1 項第1 款，判決如主文。
本案經檢察官蔡景聖到庭執行職務。
中    華    民    國   100    年    12    月    26    日
                刑事第八庭  審判長法  官  陳 鴻 清
                                  法  官  劉 安 榕
                                  法  官  張 兆 光
上列正本證明與原本無異。
如不服本判決，應於判決送達後10日內敘明上訴理由，向本院提
出上訴狀 (應附繕本) ，上訴於臺灣高等法院。其未敘述上訴理
由者，應於上訴期間屆滿後20日內向本院補提理由書「切勿逕送
上級法院」。
                                  書記官  曹 秋 冬
中    華    民    國   100    年    12    月    27    日
毒品危害防制條例第4 條
製造、運輸、販賣第一級毒品者，處死刑或無期徒刑；處無期徒
刑者，得併科新臺幣2 千萬元以下罰金。
製造、運輸、販賣第二級毒品者，處無期徒刑或7 年以上有期徒
刑，得併科新臺幣1 千萬元以下罰金。
製造、運輸、販賣第三級毒品者，處5 年以上有期徒刑，得併科
新臺幣7 百萬元以下罰金。
製造、運輸、販賣第四級毒品者，處3 年以上10年以下有期徒刑
，得併科新臺幣3 百萬元以下罰金。
製造、運輸、販賣專供製造或施用毒品之器具者，處1 年以上7
年以下有期徒刑，得併科新臺幣1 百萬元以下罰金。
前5 項之未遂犯罰之。
懲治走私條例第2 條
私運管制物品進口、出口逾公告數額者，處7 年以下有期徒刑，
得併科新臺幣3 百萬元以下罰金。
前項之未遂犯罰之。
第1 項所稱管制物品及其數額，由行政院公告之。
附表：
┌──┬────────────┬───────┬──────┬─────────────┐
│編號│扣案應宣告沒收之物品    │沒收依據      │所有人      │備註                      │
├──┼────────────┼───────┼──────┼─────────────┤
│一  │第三級毒品愷他命合計驗餘│刑法第38條第1 │真實姓名不詳│原與如附表編號二所示之塑膠│
│    │淨重貳拾萬肆仟貳佰肆拾│項第1 款      │綽號「大支董│袋合計驗前毛重236845.90 公│
│    │點捌伍公克              │              │」之成年男子│克，另合計驗前淨重234241.1│
│    │                        │              │            │5 公克、合計純質淨重229556│
│    │                        │              │            │.32 公克                  │
├──┼────────────┼───────┼──────┼─────────────┤
│二  │包裹如附表編號一所示愷他│毒品危害防制條│「大支董」  │與如附表編號一所示之愷他命│
│    │命之麻布袋玖個及塑膠袋貳│例第19條第1 項│            │均可分別析離              │
│    │佰拾肆個              │              │            │                          │
├──┼────────────┼───────┼──────┼─────────────┤
│三  │手機支（含行動電話門號│毒品危害防制條│李嘉龍      │即士林憲兵隊扣押物品目錄表│
│    │0000000000、000000000000│例第19條第1 項│            │及扣案手機照片中編號二、四│
│    │9 、8600000000000 號SIM │              │            │、五所示者（見臺灣板橋地方│
│    │卡）                    │              │            │法院檢察署100 年度偵字第12│
│    │                        │              │            │842 號卷第15、128 頁）    │
├──┼────────────┼───────┼──────┼─────────────┤
│四  │手機壹支（含行動電話門號│毒品危害防制條│洪聖傑      │即士林憲兵隊扣押物品目錄表│
│    │0000000000號SIM 卡）    │例第19條第1 項│            │中編號二所示者（見臺灣板橋│
│    │                        │              │            │地方法院檢察署100 年度偵字│
│    │                        │              │            │第12842 號卷第37頁）      │
├──┼────────────┼───────┼──────┼─────────────┤
│五  │手機貳支（含行動電話門號│毒品危害防制條│鍾文盛      │即士林憲兵隊扣押物品目錄表│
│    │0000000000、00000000000 │例第19條第1 項│            │及扣案手機照片中編號五之一│
│    │號SIM 卡）              │              │            │、五之二所示者（見臺灣板橋│
│    │                        │              │            │地方法院檢察署100 年度偵字│
│    │                        │              │            │第12842 號卷第72、129 頁）│
└──┴────────────┴───────┴──────┴─────────────┘